臺灣臺南地方法院交通事件裁定　　　　 94年度交聲字第200號
移送機關　　交通部公路總局嘉義區監理所新營監理站
受處分人
即異議人　　甲○○
上列受處分人因違反道路交通管理處罰條例案件，對於交通部公
路總局嘉義區監理所新營監理站94年4月1日所為之裁決處分（處
分案號：新監裁違字第駕裁73-S00000000號）聲明異議，本院裁
定如下：
    主  文
異議駁回。
    理  由
一、聲明異議意旨略以：受處分人即異議人甲○○雖不否認其於
    民國94年1月7日晚間7點48分左右，有駕駛車牌號碼G7-1545
    號自用小客車，並停放在劃設有紅色實線，而屬禁止臨時停
    車處所之台南市○○路與育賢街之交岔路口附近之事實。然
    本件違規地點路旁為建築工地，可能被鷹架阻擋或是被工地
    泥沙覆蓋，因此停車當時僅看見道路上之白線，並未看到紅
    線。而警員所拍攝之違規採證照片，係以強烈之閃光燈照射
    ，實際上該紅線已經斑駁不清，故原處分機關不應依此模糊
    難辨之交通標線，而貿然認定異議人有在禁止臨時停車處所
    停車之違規行為，故異議人不服該裁處，乃提起本件異議。
二、按汽車駕駛人停車時，在禁止臨時停車處所停車者，處汽車
    駕駛人新臺幣6百元以上1千2百元以下罰鍰；又汽車駕駛人
    違規停車而駕駛人不在場，當場不能或不宜攔截製單舉發者
    ，得對汽車所有人逕行舉發處罰；至前項逕行舉發，應記明
    車輛牌照號碼、車型等可資辨明之資料，查明汽車所有人姓
    名或名稱、住址後，製單舉發處罰之，道路交通管理處罰條
    例第56條第1項第1款、第7條之2第1項第3款及第2項分別定
    有明文。又禁止臨時停車線，用以指示禁止臨時停車路段，
    為紅色實線，道路交通標誌標線號誌設置規則第169條第1項
    及第2項亦規定甚明。
三、經查：
    （一）受處分人即異議人甲○○並不否認其於前述時、地，
          曾駕駛車牌號碼G7-1545號自用小客車，並停放在劃
          設有紅色實線，而屬禁止臨時停車處所之台南市○○
          路與育賢街之交岔路口附近之事實，且有台南市警察
          局南市警交字第S00000000號舉發違反道路交通管理
          事件通知單1紙、台南市警察局94年4月12日南市警交
          字第09450108350號函及所附之違規現場採證照片2張
          在卷可參。其次，詳細觀察卷附之本件違規現場採證
          照片內容，雖可發現本件案載違規地點所劃設之紅色
          實線並非極為明顯、清晰，而略有褪色之情形，然該
          紅色實線之現況，尚非已達難以辨識之狀態，一般駕
          駛人駕車行至該處停止時，應仍可察覺該路段路旁確
          實有紅色實線之劃設。又仔細觀察該現場照片中車輛
          所停放之情形，則可得知受處分人即異議人甲○○所
          駕駛之小客車違規停放時，該車右側車身之前方及後
          方，皆與該紅色實線重疊緊鄰，且該車右前車身附近
          ，即係該紅色實線之劃設起點，而該紅色實線之劃設
          狀態，與未劃設有任何交通標線之普通柏油路面相較
          之下，經核則仍屬清楚可見。此外，該紅色實線與工
          地圍牆亦尚有一小段距離，經查並無遭鷹架或建築工
          地之其他設施阻擋、掩蓋之情形。因此，該紅色實線
          可使一般駕駛人輕易以肉眼目視而發現其存在，應無
          疑問。
    （二）至於道路交通標線劃設後，本可能因時日長久而略微
          褪色，但假若該道路交通標線之現況，並未達到一般
          駕駛人均無從輕易察覺之情形，則該道路交通標線之
          存在，則不會因為油漆褪色而影響其為交通標線之效
          力。何況道路交通安全規則第90條業已明確規定：駕
          駛人駕駛汽車，應遵守道路交通標線之指示，顯見駕
          駛人駕車於道路上行駛，本即有密切注意各項道路交
          通標線之存在並加以遵守之義務，故受處分人即異議
          人甲○○駕駛上述小客車而停放於本件違規地點時，
          其原應詳細注意該小客車停放地點附近，是否劃設有
          任何禁止停車之交通標線，而不能任意違規停放後，
          再以該紅色實線略有褪色等非關重要之事由，而為其
          脫免違規處罰責任之藉口。又異議人於夜晚時分駕駛
          上述小客車時亦應會開啟車頭燈，而以一般小客車之
          車頭燈燈光亮度，應足以協助車輛駕駛人來發現本件
          違規地點之紅色實線，經核應非僅有以照相設備上之
          閃光燈，始能令人察覺該紅色實線之存在。因之，顯
          見異議人上開所辯：停車當時僅看見道路上之白線，
          並未看到紅線。而警員所拍攝之違規採證照片，係以
          強烈之閃光燈照射，實際上該紅線已經斑駁不清等情
          ，尚與事實不符，而非可採。從而，異議人於前述時
          、地，有駕駛上述小客車而停放在禁止臨時停車處所
          之違規行為，應可認定。
四、綜上所述，受處分人即異議人甲○○於上述時、地，有駕駛
    前開小客車停放在劃設有紅色實線而屬禁止臨時停車處所之
    違規事實既可認定，則舉發單位依據前述道路交通管理處罰
    條例第7條之2第1項第3款及第2項等規定，對於該小客車之
    所有人劉哲源予以逕行舉發後，該所有人亦依規定向原處分
    機關陳報該車之實際駕駛人。而原處分機關即交通部公路總
    局嘉義區監理所新營監理站經查證後，並引用同條例第56
    條第1項第1款之規定，且參照違反道路交通管理事件統一裁
    罰基準表之相關內容，進而裁處異議人罰鍰新臺幣1千2百元
    ，於法即無不當。至本件異議內容，經核並無理由，故應予
    以駁回。
五、據上論斷，應依道路交通案件處理辦法第19條，裁定如主文
    。
中    華    民    國      94   年    6    月     6     日
                       交通法庭   法  官    陳  志  成
上正本證明與原本無異。
如不服本裁定應於送達後5日內向本院提出抗告狀。
                                  書記官    黃  瓊  蘭
中    華    民    國      94   年    6    月     6     日
